Archives de Lucien Barou: enregistrements d'anciens combattants de la Première Guerre mondiale, numérisés
AD LOIRE/SAINT ETIENNE
Archives de Lucien Barou: enregistrements d'anciens combattants de la Première Guerre mondiale, numérisés
RECHERCHES THEMATIQUES
Fonds fictif contenant les fichiers numérisés des enregistrements du fonds Archives de Lucien Barou: enregistrements d'anciens combattants de la Première Guerre mondiale, cotés 11AV1-104
- AUROY Jean (1894 - ), agriculteur à Arfeuilles (Allier), récipendiaire de la Légion d'honneur
  Arfeuilles (Allier, France); Montaiguët-en-Forez (Allier, France)
  - Enregistrement de Jean AUROY, né en 1894 à Montaiguët-en-Forez, agriculteur à Arfeuilles (Allier). Récipendiaire de la Légion d'honneur. Partie 1, 05/02/1988; 2NUM73_11AV51_1_1
    Durée 01:04:10
    - 05/02/1988: Date de contenu
  - Enregistrement de Jean AUROY, né en 1894 à Montaiguët-en-Forez, agriculteur à Arfeuilles (Allier). Récipendiaire de la Légion d'honneur. Partie 2, 05/02/1988; 2NUM73_11AV51_2_1
    Durée 00:53:32
- AVRIL Henri (1890 - ), prêtre aumônier puis supérieur du patronage Saint-Joseph à Saint-Etienne
  Saint-Etienne (Loire, France); Landéhen (Côtes-d'Armor, France)
  - Enregistrement d'Henri AVRIL, né en 1890 à Landéhen (Côtes-d'Armor), prêtre aumônier puis supérieur du patronage Saint-Joseph à Saint-Etienne. Partie 1, 12/02/1988; 2NUM73_11AV54_2_2
    Durée 00:39:12
    - 12/02/1988: Date de contenu
- BADIOU Florent (1895 - ), mécanicien et électricien à Saint-Etienne
  Saint-Jean-Bonnefonds (Loire, France); Saint-Etienne (Loire, France)
  - Enregistrement de Florent BADIOU, né en 1895 à Saint-Jean-Bonnefonds, mécanicien et électricien à Saint-Etienne, 15/12/1988; 2NUM73_11AV88_1_1
    Fin tronquée. Durée 01:04:08
    - 15/12/1988: Date de contenu
- BARAILLER Jules (1898 - ), ouvrier puis maraîcher et jardinier à Sury-le-Comtal
  Sury-le-Comtal (Loire, France); Saint-Paul-d'Uzore (Loire, France)
  - Enregistrement de Jules BARAILLER, né en 1898 à Saint-Paul-d'Uzore, ouvrier puis maraîcher et jardinier à Sury-le-Comtal. Partie 1, 19/11/1999; 2NUM73_11AV101_1_1
    Début et fin tronqués. Durée 01:04:08
    - 19/11/1999: Date de contenu
  - Enregistrement de Jules BARAILLER, né en 1898 à Saint-Paul-d'Uzore, ouvrier puis maraîcher et jardinier à Sury-le-Comtal. Partie 2, 19/11/1999; 2NUM73_11AV101_2_1
    Début et fin tronqués. Durée 00:39:06
- BARRIER Félix (1894 - ), agriculteur à Saint-Bonnet-le-Courreau
  Saint-Bonnet-le-Courreau (Loire, France)
  - Enregistrement de Félix BARRIER, né en 1894, agriculteur au hameau de Planchat à Saint-Bonnet-le-Courreau, 04/08/1987; 2NUM73_11AV19_2_1
    Fin tronquée. Durée 01:04:10
    - 04/08/1987: Date de contenu
- BASTIDE Jean-Baptiste (1897 - ), employé dans une teinturerie à Izieux
  Izieux (Loire, France; ....-1964); Saint-Just-sur-Loire (Loire, France; ....-1972)
  - Enregistrement de Jean-Baptiste BASTIDE, né en 1897 à Saint-Just-sur-Loire, employé dans une teinturerie à Izieux, 28/07/1987; 2NUM73_11AV16_1_1
    - 28/07/1987: Date de contenu
- BAYLE Léopold (1897 - ), agriculteur, commis puis inspecteur des postes à Lyon
  Lyon (Rhône, France); Tresques (Gard, France)
  - Enregistrement de Léopold BAYLE, né en 1897 à Tresques (Gard), agriculteur, étudiant à l'école des mutilés à Saint-Etienne, commis puis inspecteur des postes à Lyon. Enregistré à Feurs chez son gendre le docteur Porte. Partie 3, 15/02/1989; 2NUM73_11AV22_2_1
    Durée 00:39:47
    - 15/02/1989: Date de contenu
  - Enregistrement de Léopold BAYLE, né en 1897 à Tresques (Gard), agriculteur, étudiant à l'école des mutilés à Saint-Etienne, commis puis inspecteur des postes à Lyon. Enregistré à Feurs chez son gendre le docteur Porte. Partie 1, 15/02/1989; 2NUM73_11AV23_1_1
    Durée 01:04:07
  - Enregistrement de Léopold BAYLE, né en 1897 à Tresques (Gard), agriculteur, étudiant à l'école des mutilés à Saint-Etienne, commis puis inspecteur des postes à Lyon. Enregistré à Feurs chez son gendre le docteur Porte. Partie 2, 15/02/1989; 2NUM73_11AV23_2_1
    Fin tronquée. Durée 01:04:06
- BECOUSE Etienne (1893 - ), dessinateur industriel, contremaître à Lyon puis vigneron à Saint-Nizier-sous-Charlieu
  Saint-Nizier-sous-Charlieu (Loire, France); Lyon (Rhône, France)
  - Enregistrement d'Etienne BECOUSE, né en 1893, dessinateur industriel, contremaître à Lyon puis vigneron à Saint-Nizier-sous-Charlieu. Partie 1, 19/12/1987; 2NUM73_11AV43_2_1
    Fin tronquée. Durée 01:04:04
    - 19/12/1987: Date de contenu
  - Enregistrement d'Etienne BECOUSE, né en 1893, dessinateur industriel, contremaître à Lyon puis vigneron à Saint-Nizier-sous-Charlieu. Partie 2, 19/12/1987; 2NUM73_11AV44_1_1
    Durée 01:04:03
  - Enregistrement d'Etienne BECOUSE, né en 1893, dessinateur industriel, contremaître à Lyon puis vigneron à Saint-Nizier-sous-Charlieu. Partie 3, 31/12/1987; 2NUM73_11AV63_1_2
    Fin tronquée. Durée 00:35:25
    - 31/12/1987: Date de contenu
  - Enregistrement d'Etienne BECOUSE, né en 1893, dessinateur industriel, contremaître à Lyon puis vigneron à Saint-Nizier-sous-Charlieu. Partie 4, 31/12/1987; 2NUM73_11AV63_2_1
    Durée 00:01:41
- BEYRON Amand (1891 - ), directeur d'usine de tissage à Régny
  Régny (Loire, France); Chazelles-sur-Lyon (Loire, France)
  - Enregistrement d'Armand BEYRON, né en 1891 à Chazelles-sur-Lyon, directeur usines tissage à Régny, 31/12/1987; 2NUM73_11AV63_2_2
    Fin tronquée. Durée 01:02:19
- BIOSSET Jean-Baptiste (1898 - ), métiers très variés, à Roanne puis Renaison
  Renaison (Loire, France); Saint-Haon-le-Châtel (Loire, France); Roanne (Loire, France)
  - Enregistrement de Jean-Baptiste BIOSSET, né en 1898 à Saint-Haon-le-Châtel, métiers très variés, à Roanne puis Renaison. Partie 1, 07/07/1988; 2NUM73_11AV83_1_1
    Fin tronquée. Durée 01:04 06
    - 07/07/1988: Date de contenu
  - Enregistrement de Jean-Baptiste BIOSSET, né en 1898 à Saint-Haon-le-Châtel, métiers très variés, à Roanne puis Renaison. Partie 2, 07/07/1988; 2NUM73_11AV83_2_1
    Durée 01:04:08
  - Enregistrement de Jean-Baptiste BIOSSET, né en 1898 à Saint-Haon-le-Châtel, métiers très variés, à Roanne puis Renaison. Partie 3, 07/07/1988; 2NUM73_11AV84_1_1
    Durée 01:04:05
  - Enregistrement de Jean-Baptiste BIOSSET, né en 1898 à Saint-Haon-le-Châtel, métiers très variés, à Roanne puis Renaison.. Partie 4, 07/07/1988; 2NUM73_11AV84_2_1
    Début tronqué. Durée 00:17:07
- BLONDEAU Georges (1896 - ), garde-chasse à Sambin, Romorantin (Loir-et-Cher), Saint-Laurent-la-Conche puis retraité à Feurs
  Saint-Laurent-la-Conche (Loire, France); Feurs (Loire, France); Romorantin-Lanthenay (Loir-et-Cher, France)
  - Enregistrement de Georges BLONDEAU, né en 1896, garde-chasse à Sambin, Romorantin (Loir-et-Cher), Saint-Laurent-la-Conche puis retraité à Feurs. Partie 1, 12/08/1987; 2NUM73_11AV26_2_1
    Durée 01:04:09
    - 12/08/1987: Date de contenu
  - Enregistrement de Georges BLONDEAU Georges, né en 1896, garde-chasse à Sambin, Romorantin (Loir-et-Cher), Saint-Laurent-la-Conche puis retraité à Feurs. Partie 2, 12/08/1987; 2NUM73_11AV27_1_1
    Durée 00:17:41
- BON Jules (1894 - ), factotum au pensionnat Saint-Gildas de Charlieu
  Charlieu (Loire, France); Mâcon (Saône-et-Loire, France)
  - Enregistrement de Jules BON, né en 1894 à Mâcon, factotum au pensionnat Saint-Gildas de Charlieu, 31/12/1987; 2NUM73_11AV63_1_1
    Fin tronquée. Durée 00:28:38
- BONNET Barthélemy (1898 - ), boucher puis employé municipal de La Ricamarie
  La Ricamarie (Loire, France; 1843-); Le Chambon-Feugerolles (Loire, France; 1832-)
  - Enregistrement de Barthélemy BONNET, né en 1898 au Chambon-Feugerolles, boucher puis employé municipal de La Ricamarie, 21/12/1987; 2NUM73_11AV47_1_1
    Durée 00:43:03
    - 21/12/1987: Date de contenu
- BOST Pierre (1896 - ), agriculteur puis géomètre expert à Sauvessanges (Puy-de-Dôme)
  Usson-en-Forez (Loire, France); Sauvessanges (Puy-de-Dôme, France)
  - Enregistrement de Pierre BOST, né en 1896, agriculteur puis géomètre expert à Sauvessanges (Puy-de-Dôme). Enregistré à la maison de retraite d'Usson-en-Forez. Partie 1, 19/02/1988; 2NUM73_11AV55_1_1
    Fin tronquée. Durée 01:04:09
    - 19/02/1988: Date de contenu
  - Enregistrement de Pierre BOST, né en 1896, agriculteur puis géomètre expert à Sauvessanges (Puy-de-Dôme). Enregistré à la maison de retraite d'Usson-en-Forez. Partie 2, 19/02/1988; 2NUM73_11AV55_2_1
    Fin tronquée. Durée 00:43:20
- BOTTON Noël (1899 - ), tisseur à Saint-Nizier-sous-Charlieu
  Charlieu (Loire, France); Saint-Nizier-sous-Charlieu (Loire, France)
  - Enregistrement de Noël BOTTON, né en 1899 à Charlieu, tisseur à Saint-Nizier-sous-Charlieu, 06/04/1989; 2NUM73_11AV92_1_1
    - 06/04/1989: Date de contenu
- BRAVARD Jean (1893 - ), chiffonnier ferrailleur à Sury-le-Comtal
  Sury-le-Comtal (Loire, France); Cunlhat (Puy-de-Dôme, France)
  - Enregistrement de Jean BRAVARD, né en 1893 à Cunlhat (Puy-de-Dôme), chiffonnier ferrailleur à Sury-le-Comtal, 31/07/1987; 2NUM73_11AV17_2_1
    Durée 00:45:07
    - 31/07/1987: Date de contenu
- BRUN Jean-Marie (1898 - ), employé de bureau à Fraisses
  Saint-Maurice-en-Gourgois (Loire, France); Fraisses (Loire, France; 1790-); Unieux (Loire, France)
  - Enregistrement de Jean-Marie BRUN, né en 1898 à Saint-Maurice-en-Gourgois, employé de bureau à l'usine Holtzer à Unieux, résidant à Fraisses, 05/04/1989; 2NUM73_11AV90_1_1
    Durée 00:57:01
    - 05/04/1989: Date de contenu
- BUISSON Edmond (1898 - ), agriculteur à Mars
  Mars (Loire, France)
  - Enregistrement d'Edmond BUISSON, né en 1898, agriculteur à Mars, 27/02/1988; 2NUM73_11AV58_1_1
    Durée 01:01:35
    - 27/02/1988: Date de contenu
- BUSSY Baptiste (1893 - ), mécanicien sur cycles au Coteau et à Roanne
  Roanne (Loire, France); Le Coteau (Loire, France; 1845- ); Régny (Loire, France)
  - Enregistrement de Baptiste BUSSY, né en 1893 à Régny, mécanicien sur cycles au Coteau et à Roanne, 25/06/1987; 2NUM73_11AV9_2_1
    - 25/06/1987: Date de contenu
- CARTON Etienne (1898 - ), cantonnier à Feurs
  Poncins (Loire, France); Feurs (Loire, France)
  - Enregistrement d'Etienne CARTON, né en 1898 à Poncins, cantonnier à Feurs. Partie 1, 18/08/1987; 2NUM73_11AV28_1_1
    Durée 01:04:11
    - 18/08/1987: Date de contenu
  - Enregistrement d'Etienne CARTON, né en 1898 à Poncins, cantonnier à Feurs. Partie 2, 18/08/1987; 2NUM73_11AV28_2_1
    Durée 00:51:19
- CHANTELOUVE Jean (1889 - 1991), chauffeur de maître à Pélussin
  La Grand-Croix (Loire, France; 1860-); Pélussin (Loire, France); Chuyer (Loire, France)
  - Enregistrement de Jean CHANTELOUVE, né en 1889 à Chuyer, chauffeur de maître à Pélussin. Enregistré à la maison de retraite de La Grand-Croix. Partie 1, 23/11/1987; 2NUM73_11AV38_1_1
    - 23/11/1987: Date de contenu
  - Enregistrement de Jean CHANTELOUVE, né en 1889 à Chuyer, chauffeur de maître à Pélussin. Enregistré à la maison de retraite de La Grand-Croix. Partie 2, 23/11/1987; 2NUM73_11AV38_2_1
    Fin tronquée. Durée 00:16:55
- CHARAT Justin (1892 - ), tailleur de pierre, comptable, percepteur à Bourgoin-Jallieu (Isère) puis inspecteur central du Trésor
  Montagnieu (Isère, France); Bourgoin-Jallieu (Isère, France)
  - Enregistrement de Justin CHARAT, né en 1892 à Montagnieu (Isère), tailleur de pierre, percepteur à Bourgoin-Jallieu (Isère) puis inspecteur central du Trésor. Partie 1, 07/11/1987; 2NUM73_11AV34_1_1
    Début et fin tronqués. Durée 01:04:04
    - 07/11/1987: Date de contenu
  - Enregistrement de Justin CHARAT, né en 1892 à Montagnieu (Isère), tailleur de pierre, percepteur à Bourgoin-Jallieu (Isère) puis inspecteur central du Trésor. Partie 2, 07/11/1987; 2NUM73_11AV34_2_1
    Fin tronquée. Durée 01:04:00
  - Enregistrement de Justin CHARAT, né en 1892 à Montagnieu (Isère), tailleur de pierre, percepteur à Bourgoin-Jallieu (Isère) puis inspecteur central du Trésor. Partie 3, 07/11/1987; 2NUM73_11AV35_1_1
    Fin tronquée. Durée 01:04:03
  - Enregistrement de Justin CHARAT, né en 1892 à Montagnieu (Isère), tailleur de pierre, percepteur à Bourgoin-Jallieu (Isère) puis inspecteur central du Trésor. Partie 4, 07/11/1987; 2NUM73_11AV35_2_1
    Durée 00:36:00
- CHAUME Claude (1892 - ), agriculteur à Bully
  Bully (Loire, France)
  - Enregistrement de Claude CHAUME, né en 1892, agriculteur à Bully. Partie 1, 07/05/1988; 2NUM73_11AV71_2_2
    Fin tronquée. Durée 00:41:51
    - 07/05/1988: Date de contenu
  - Enregistrement de Claude CHAUME, né en 1892, agriculteur à Bully. Partie 2, 07/05/1988; 2NUM73_11AV72_1_1
    Durée 00:50:17
- CHOSSY Jean-Marie (1898 - ), métallurgiste et galocher à Unieux
  Unieux (Loire, France); Saint-Maurice-en-Gourgois (Loire, France)
  - Enregistrement de Jean-Marie CHOSSY, né en 1898 à Saint-Maurice-en-Gourgois, métallurgiste et galocher à Unieux. Partie 1, 08/02/1990; 2NUM73_11AV94_2_2
    Fin tronquée. Durée 00:52:06
    - 08/02/1990: Date de contenu
  - Enregistrement de Jean-Marie CHOSSY, né en 1898 à Saint-Maurice-en-Gourgois, métallurgiste et galocher à Unieux. Partie 2, 08/02/1990; 2NUM73_11AV95_2_1
- COLOMBIER Antoine (1898 - ), ouvrier agricole, cueilleur de plantes médicinales à Montbrison
  Montbrison (Loire, France)
  - Enregistrement d'Antoine COLOMBIER, né en 1898, ouvrier agricole, cueilleur de plantes médicinales à Montbrison. Partie 1, 31/07/1987; 2NUM73_11AV18_1_1
  - Enregistrement d'Antoine COLOMBIER, né en 1898, ouvrier agricole, cueilleur de plantes médicinales à Montbrison. Partie 2, 31/07/1987; 2NUM73_11AV18_2_1
    Durée 00:14:10
- COMPIGNE Antonin (1897 - ), agriculteur à Balbigny
  Balbigny (Loire, France)
  - Enregistrement d'Antonin COMPIGNE, né en 1897, agriculteur à Balbigny, 21/12/1987; 2NUM73_11AV46_2_1
    Durée 01:04:02
- COTE Antonin (1895 - ), agriculteur à Saint-Priest-la-Prugne
  Saint-Priest-la-Prugne (Loire, France); Laprugne (Allier, France)
  - Enregistrement d'Antonin COTE, né en 1895 à Larpugne (Allier), agriculteur à Saint-Priest-la-Prugne. Partie 1, 23/12/1987; 2NUM73_11AV66_1_1
    - 23/12/1987: Date de contenu
  - Enregistrement d'Antonin COTE, né en 1895 à Larpugne (Allier), agriculteur à Saint-Priest-la-Prugne. Partie 2, 23/12/1987; 2NUM73_11AV66_2_1
    Durée 00:48:50
- CRÉPET Benoît (1897 - ), agriculteur à Saint-Georges-Hauteville
  Saint-Georges-Haute-Ville (Loire, France); Saint-Jean-Soleymieux (Loire, France)
  - Enregistrement de Benoît CRÉPET, né en 1897 à Saint-Jean-Soleymieux, agriculteur à Saint-Georges-Hauteville. Partie 2 (manque la partie 1), 22/06/1987; 2NUM73_11AV4_2_1
    Durée 01:02:58
    - 22/06/1987: Date de contenu
  - Enregistrement de Benoît CRÉPET, né en 1897 à Saint-Jean-Soleymieux, agriculteur à Saint-Georges-Hauteville. Partie 3, 22/06/1987; 2NUM73_11AV5_1_2
    Fin tronquée. Durée 00:38:04
- DAMAS Antoine (1898 - ), négociant en charbon et produits agricoles à Montverdun puis Boën
  Boën-sur-Lignon (Loire, France); Montverdun (Loire, France)
  - Enregistrement d'Antoine DAMAS, né en 1898 à Montverdun, négociant en charbon et produits agricoles à Montverdun puis Boën, 12/08/1987; 2NUM73_11AV27_1_2
    Durée 00:46:27
- DE CAZENAVE Louis (1897 - 2008), guichetier au chemin de fer à Gannat (Allier), Brioude, Le Puy (Haute-Loire) puis Saint-Etienne
  Le Puy-en-Velay (Haute-Loire, France); Saint-Etienne (Loire, France); Gannat (Allier, France); Brioude (Haute-Loire, France); Saint-Georges-d'Aurac (Haute-Loire, France)
  - Enregistrement de Louis DE CAZENAVE, né en 1897 à Saint-Georges d'Aurac (Haute-Loire), guichetier au chemin de fer à Gannat (Allier), Brioude, Le Puy ( Haute-Loire) puis Saint-Etienne. Partie 1, 19/12/2005; 2NUM73_11AV102_1_1
    Durée 01:04:37
    - 19/12/2005: Date de contenu
- DE LAMBERT Paul (1883 - 1988), industriel en tissage à Saint-Just-Malmont
  Saint-Just-Malmont (Haute-Loire, France); Langeac (Haute-Loire, France)
  - Enregistrement de Paul DE LAMBERT, né en 1883 à Langeac (Haute-Loire), industriel tissage à Saint-Just-Malmont. Partie 1, 22/07/1988; 2NUM73_11AV86_1_1
    Durée 01:04:01
    - 22/07/1988: Date de contenu
  - Enregistrement de Paul DE LAMBERT, né en 1883 à Langeac (Haute-Loire), industriel tissage à Saint-Just-Malmont. Partie 2, 22/07/1988; 2NUM73_11AV86_2_1
    Durée 00:34:36
- DELAYGUE Pierre (1893 - ), mineur à La Ricamarie
  La Ricamarie (Loire, France; 1843-); Montregard (Haute-Loire, France)
  - Enregistrement de Pierre DELAYGUE, né en 1893 à Montregard (Haute-Loire), mineur à La Ricamarie, 11/12/1987; 2NUM73_11AV41_2_1
    - 11/12/1987: Date de contenu
- DELIME Marc (1895 - ), ajusteur-outilleur à Boën-sur-Lignon
  Boën-sur-Lignon (Loire, France)
  - Enregistrement de Marc DELIME, né en 1895, ajusteur-outilleur à Boën-sur-Lignon. Partie 1, 06/04/1988; 2NUM73_11AV68_2_1
    - 06/04/1988: Date de contenu
  - Enregistrement de Marc DELIME, né en 1895, ajusteur-outilleur à Boën-sur-Lignon. Partie 2, 06/04/1988; 2NUM73_11AV69_1_1
    Durée 00:27:54
- DELOIRE Louis (1894 - ), agriculteur à Cordelle
  Cordelle (Loire, France)
  - Enregistrement de Louis DELOIRE, né en 1894, agriculteur à Cordelle. Partie 1, 02/07/1989; 2NUM73_11AV94_1_1
    Début tronqué. Durée 01:04:03
    - 02/07/1989: Date de contenu
  - Enregistrement de Louis DELOIRE, né en 1894, agriculteur à Cordelle. Partie 2, 02/07/1989; 2NUM73_11AV94_2_1
    Durée 00:11:55
- DELOY Benoit dit André (1896 - ), dessinsateur industriel puis agent technique habitant Fraisses
  Fraisses (Loire, France; 1790-)
  - Enregistrement de Benoit dit André DELOY, né en 1896, dessinsateur industriel puis agent technique habitant à Fraisses. Partie 1, 23/11/1988; 2NUM73_11AV84_2_2
    Durée 00:46:56
    - 23/11/1988: Date de contenu
  - Enregistrement de Benoit dit André DELOY, né en 1896, dessinsateur industriel puis agent technique habitant à Fraisses. Partie 2, 23/11/1988; 2NUM73_11AV85_1_1
- DUBANCHET Pierre (1897 - ), mineur puis passementier à Saint-Genest-Lerpt
  Saint-Genest-Lerpt (Loire, France)
  - Enregistrement de Pierre DUBANCHET, né le 12 février 1897, mineur puis passementier à Saint-Genest-Lerpt, 10/12/1986; 2NUM73_11AV7_1_1
    Fin tronquée. Durée 00:48:52
    - 10/12/1986: Date de contenu
  - Enregistrement de Pierre DUBANCHET, né le 5 juin 1898, passementier à Saint-Genest-Lerpt, 08/02/1990; 2NUM73_11AV95_1_1
- DUBUIS Marius (1896 - ), agriculteur à Coutouvre
  Coutouvre (Loire, France)
  - Enregistrement de Marius DUBUIS, né en 1896, agriculteur à Coutouvre. Partie 1, 18/12/1987; 2NUM73_11AV42_1_1
    - 18/12/1987: Date de contenu
  - Enregistrement de Marius DUBUIS, né en 1896, agriculteur à Coutouvre. Partie 2, 18/12/1987; 2NUM73_11AV42_2_1
    Durée 00:17:05
- DUMAS Christophe (1998 - ), employé en usine textile à Bourg-Argental
  Bourg-Argental (Loire, France)
  - Enregistrement de Christophe DUMAS, né en 1998, employé en usine textile à Bourg-Argental, 05/07/1988; 2NUM73_11AV82_1_2
    Début tronqué. Durée 00:47:56
    - 05/07/1988: Date de contenu
- DUMONT Jean-Marie (1893- ) agriculteur à Thélis-la-Combe
  Thélis-la-Combe (Loire, France; 1792-)
  - Enregistrement de Jean-Marie DUMONT, né en 1893, agriculteur à Thélis-la-Combe, 12/03/1988; 2NUM73_11AV61_2_2
    Durée 00:54:28
    - 12/03/1988: Date de contenu
- DUTEL François (1898 - ), entrepreneur en maçonnerie à Valeille
  Valeille (Loire, France)
  - Enregistrement de François DUTEL, né en 1898, entrepreneur en maçonnerie à Valeille, 18/08/1987; 2NUM73_11AV27_2_1
- EQUY Auguste (1895 - ), agriculteur à Usson-en-Forez
  Usson-en-Forez (Loire, France)
  - Enregistrement d'Auguste EQUY, né en 1895, agriculteur à Usson-en-Forez. Partie 1, 19/02/1988; 2NUM73_11AV56_1_2
    Fin tronquée. Durée 00:38:27
  - Enregistrement d'Auguste EQUY, né en 1895, agriculteur à Usson-en-Forez. Partie 2, 19/02/1988; 2NUM73_11AV56_2_1
    Durée 00:35:52
- ESTIENNE Robert (1897 - ), cadre dans diverses entreprises à Paris, puis Firminy
  Firminy (Loire, France); Paris (France); Sées (Orne, France)
  - Enregistrement de Robert ESTIENNE, né en 1897 à Sées (Orne), cadre dans diverses entreprises à Paris, puis Firminy. Partie 1, 11/01/1989; 2NUM73_11AV87_1_1
    Durée 01:04:06
    - 11/01/1989: Date de contenu
  - Enregistrement de Robert ESTIENNE, né en 1897 à Sées (Orne), cadre dans diverses entreprises à Paris, puis Firminy. Partie 1, 11/01/1989; 2NUM73_11AV87_2_1
    Durée 00:12:40
- FANGET Antoine (1896 - ), agriculteur à Burdignes
  Burdignes (Loire, France); Saint-Sauveur-en-Rue (Loire, France)
  - Enregistrement d'Antoine FANGET, né en 1896 à Saint-Sauveur-en-Rue, agriculteur à Burdignes. Partie 1, 05/07/1988; 2NUM73_11AV81_2_1
    Durée 01:03:58
  - Enregistrement d'Antoine FANGET, né en 1896 à Saint-Sauveur-en-Rue, agriculteur à Burdignes. Partie 2, 05/07/1988; 2NUM73_11AV82_1_1
    Fin tronquée. Durée 00:08:36
- FAURE Pierre (1898 - ), ajusteur mécanicien aux mines de Montrambert à La Ricamarie
  Monistrol-sur-Loire (Haute-Loire, France); La Ricamarie (Loire, France; 1843-)
  - Enregistrement de Pierre FAURE, né en 1898 à Monistrol-sur-Loire, ajusteur mécanicien aux mines de Montrambert à La Ricamarie. Partie 1, 21/12/1987; 2NUM73_11AV47_1_2
    Fin tronquée. Durée 00:20:59
  - Enregistrement de Pierre FAURE, né en 1898 à Monistrol-sur-Loire, ajusteur mécanicien aux mines de Montrambert à La Ricamarie. Partie 2, 21/12/1987; 2NUM73_11AV47_2_1
    Début tronqué. Durée 00:30:52
- FAVIER Pierre (1891 - ), ajusteur puis chef d'équipe aux Aciéries de la Marine à Saint-Chamond
  Bordeaux (Gironde, France); Saint-Chamond (Loire, France)
  - Enregistrement de Pierre FAVIER, né en 1891 à Bordeaux, ajusteur puis chef d'équipe aux Aciéries de la Marine à Saint-Chamond., 24/02/1988; 2NUM73_11AV57_2_1
    - 24/02/1988: Date de contenu
- FERRÉOL Claudius (1892 - ), agriculteur et autres activités à Bouthéon
  Bouthéon (Loire, France; ....-1965)
  - Enregistrement de Claudius FERRÉOL, né en 1892, agriculteur et autres activités à Bouthéon, 02/11/1987; 2NUM73_11AV32_1_1
    Durée 00:46:45
    - 02/11/1987: Date de contenu
- FIASSON Jacques dit Jean (1894 - ), mécanicien ajusteur puis marchand de vin à Saint-Priest-en-Jarez
  Saint-Priest-en-Jarez (Loire, France)
  - Enregistrement de Jacques dit Jean FIASSON, né en 1894, mécanicien ajusteur puis marchand de vin à Saint-Priest-en-Jarez, 28/12/1987; 2NUM73_11AV65_2_2
    Durée 00:46:52
    - 28/12/1987: Date de contenu
- FONTANEY Jean (1892 - ), instituteur, professeur à Montbrison puis directeur de l'Ecole Normale à Parthenay (Deux-Sèvres), retraité à Montrond
  Montrond-les-Bains (Loire, France; 1797-); Montbrison (Loire, France); Parthenay (Deux-Sèvres, France)
  - Enregistrement de Jean FONTANEY, né en 1892 à Montrond-les-Bains, instituteur puis professeur à Montbrison puis directeur de l'Ecole Normale à Parthenay. Retraité à Montrond. Partie 1, 21/09/1987; 2NUM73_11AV30_2_1
    - 21/09/1987: Date de contenu
  - Enregistrement de Jean FONTANEY, né en 1892 à Montrond-les-Bains, instituteur puis professeur à Montbrison puis directeur de l'Ecole Normale à Parthenay. Retraité à Montrond. Partie 2, 21/09/1987; 2NUM73_11AV31_2_1
    Durée 00:51:12
- FOURNEL Jean (1895 - ), dessinateur industriel, puis fabricant de joints à Saint-Etienne
  Saint-Etienne (Loire, France); L'Étrat (Loire, France; 1884-)
  - Enregistrement de Jean FOURNEL, né en 1895 à L'Etrat, dessinateur industriel, puis fabricant de joints à Saint-Etienne, 11/01/1989; 2NUM73_11AV87_2_2
    Fin tronquée. Durée 00:51:27
- FRATY Charles (1898 - ), horloger à Roanne
  Roanne (Loire, France)
  - Enregistrement de Charles FRATY, né en 1898, horloger à Roanne, 2NUM73_11AV9_1_1
    Fin tronquée. Durée 00:55:06
- FRÉNÉAT Antoine (1895 - ), employé du chemins de fer retraité à Montrond-les-Bains
  Montrond-les-Bains (Loire, France; 1797-); Sainte-Colombe-sur-Gand (Loire, France)
  - Enregistrement d'Antoine FRÉNÉAT, né en 1895 à Sainte-Colombe-sur-Gand, employé du chemin de fer retraité à Montrond-les-Bains. Partie 1, 29/12/1987; 2NUM73_11AV62_1_1
    - 29/12/1987: Date de contenu